【裁判字號】    95,重上更(四),117
【裁判日期】    951212
【裁判案由】    貪污治罪條例等
【裁判全文】
臺灣高等法院刑事判決             95年度重上更(四)字第117號
上  訴  人  臺灣桃園地方法院檢察署檢察官
上  訴  人
即  被  告  壬○○
選任辯護人  徐揆智律師
            林幸慧律師
上  訴  人
即  被  告  辛○○
選任辯護人  洪明星律師
上列上訴人因被告等違反貪污治罪條例等案件，不服臺灣桃園地
方法院84年度訴字第461號，中華民國85年5月22日、85年6月5日
第一審判決（起訴案號：臺灣桃園地方法院檢察署84年度偵字第
422號），提起上訴，經判決後，由最高法院第四次發回更審，
本院判決如下：
    主  文
原判決關於壬○○、辛○○部分撤銷。
壬○○共同連續依據法令從事公務之人員，以公用運輸工具裝運
漏稅物品，處有期徒刑伍年貳月，褫奪公權貳年。如附表五所示
所得財物新台幣陸拾柒萬捌仟元，應予追繳並沒收，如全部或一
部無法追繳時，應以其財產抵償之；扣案偽造之中正航空站肆號
證（編號二四０八六號）壹枚，沒收。
辛○○共同連續依據法令從事公務之人員，以公用運輸工具裝運
漏稅物品，處有期徒刑伍年，褫奪公權貳年。如附表五所示所得
財物新台幣陸拾柒萬捌仟元、伍仟元，應予追繳並沒收，如全部
或一部無法追繳時，以其財產抵償之。
    事  實
一、壬○○係交通部民用航空局中正航空站（下稱中正航空站）
    之航務組航務員，職司中正國際機場管制區內飛機之放行、
    飛機停放位置之排定及機場管制區內工作人員之汽車駕照路
    考等業務，為依據法令從事公務之人員；辛○○係交通部民
    用航空局中正航空站同仁福利促進委員會所設行李寄存倉庫
    （以下稱關棧）之服務員，負責櫃臺接受旅客行李（物品）
    之寄存、保管、提取及配合海關查驗等作業，為受公務機關
    委託承辦公務之人員。二人均配有工作證，可進出中正機場
    管制區（下稱管制區）。壬○○並可使用一輛屬中正航空站
    所有，形式上雖因使用年限已屆報廢，但實質上仍於機場區
    域內供公眾運輸使用之無車牌編號401之藍色廂型客貨車。
    辛○○因職務關係，明知旅客寄存關棧之行李，係採憑證取
    物制度，若寄存行李之物主欲將行李提領入境，須先至關稅
    局行李處理課完稅後才能領出，有管制區工作證者，單憑旅
    客寄存貨物存條（下稱存關條），即可為物主領取寄存關棧
    之行李。而中正航空站航務員所駕駛之公務車或其他單位之
    公務車均可自由進出管制區，將自關棧所提領之行李駕駛公
    務車運出管制區，以規避財政部台北關稅局人員之檢查及免
    課稅。辛○○與壬○○遂基於共同及概括之犯意對於違背職
    務之行為，收受賄賂，由辛○○提取寄存關棧之行李，交由
    壬○○駕駛公務車之公用運輸工具，裝運漏稅物品出關牟利
    。
二、同案被告丙○○（同時有我國及馬來西亞護照，馬來西亞護
    照中文名邵天富，業經判處有期徒刑1年，現逃匿通緝中）
    係自國外攜帶商品返台販售之商人（即俗稱之單幫客）。辛○○與丙○○約定每箱約支付新台幣（下同）6千元之賄款
    ，即可自關棧為其將存關之行李帶出管制區，不須經海關檢
    驗、課稅。自民國82年7、8月間至84年元月間，前後約五十
    次，由丙○○本人或陳翰榮（未經起訴）及其他不詳姓名之
    成年人（單幫客），自香港攜帶未經我國行政院衛生署核准
    輸入之藥品、未經中央主管機關同意輸入屬瀕臨絕種保育類
    野生動物之象牙及犀牛製品（大象及犀牛屬依行政院農業委
    員會78年6月23日公布之野生動物保育法第4條、第43條及同
    法施行細則第28條、第29條規定，於79年8月31日以79農林
    字第9030373Ａ號指定公告「增訂保育類野生動物及其產製
    品名錄」中列為瀕臨絕種保育類野生動物；復於83年10月29
    日依修正公布之野生動物保育法第4條第2項規定，於84年12
    月23日以84農林字第4030817Ａ號指定公告「保育類野生動
    物名錄」中亦列為瀕臨絕種保育類野生動物）與磁器、古董
    、雕刻品、衣服等貨物入境。先將之存入關棧後，在中正國
    際機場出境大廳中華航空公司外之長廊前，或台北市○○○
    路美麗華飯店附近，丙○○將存關條及酬金交與辛○○，辛○○於關棧提領單幫客所寄存之行李，送至中正航空站地下
    室南、北兩側，交由壬○○匿藏於所駕駛之上開無牌照公用
    運輸工具公務車上，規避台北關稅局關員之檢查，將該行李
    運出中正機場管制區後，載往過境旅館附近交與辛○○。辛○○再於出境停車場或出境大廳中華航空公司長廊前，將所
    裝私貨之行李交與丙○○。丙○○若事前未付酬金時，於取
    得行李後隨即將酬金交付與辛○○。辛○○以三、七分帳比
    率，將三成酬金交與壬○○，而共同連續對違背職務之行為
    ，收受賄賂及共同連續以公用運輸工具裝運漏稅物品。
三、同案被告己○○（另經判處有期徒刑10月確定）係自香港或
    日本批購無線電通信器材進口販售之業者。辛○○復與己○○約定一台手提機支付1百元、袖珍型一台30元、無線電車
    載機一台5百元之酬金，可為其自關棧帶出存關之行李，無
    庸課稅。自83年3月間（起訴書誤載為82年7、8月間）起至
    同年12月30日止，前後共約三十次向香港或日本業者訂購無
    線電通信器材後，由己○○本人或其他自稱「方玉成」、「
    陳素卿」等單幫客人，自香港或日本將其所購買之無線電器
    材攜帶入境後，存入關棧，由己○○或「方玉成」、「陳素
    卿」把存關條交與辛○○，辛○○於關棧提領該未完稅之電
    信器材，送至中正航空站地下室南、北兩側，交由壬○○匿
    藏於上開所駕駛無牌照公用運輸工具藍色公務車上，規避台
    北關稅局關員之檢查及課稅，將該等電信器材運出中正機場
    管制區，載往過境旅館交與辛○○，辛○○再將電信器材交
    與己○○（己○○於收受該等電信器材後，將之出售與設於
    桃園市之強頻通訊有限公司之戊○○、住於中壢市經營無線
    電器材買賣之乙○○、設於中壢市之嘉成企業社負責人甲○○及設於中壢市之信通科技通信器材行之負責人丁○○等人
    ），己○○於台北市○○○路○段附近馬路或在中正機場附
    近，每次約1萬元之酬金交與辛○○，辛○○再將其中三成
    酬金交與壬○○。
四、同案被告邱春煥（另經判處有期徒刑10月確定）係經營仿古
    玉、魚骨、雕刻品販賣之商人，獲悉丙○○上開走私進口貨
    品之管道，於83年6月、8月及10月間，前後三次，由邱春煥
    前往香港廟街玉市場等地收購茶壺、仿古玉、魚骨雕刻品等
    物品，由陳翰榮將之帶入中正機場存入關棧後，存關條交由
    丙○○轉交與辛○○，再由辛○○、壬○○以同上之方法，
    將物品夾帶出管制區後交與丙○○。丙○○再將酬金，每次
    約2萬元交付與辛○○，丙○○再於台北市○○○○路高架
    橋下某加油站附近將走私之貨品交與邱春煥，邱春煥交付丙○○所墊付予辛○○之酬金。
五、辛○○另於83年12月2日及4日，以同一方式，與中正航空站
    任職巡邏機場，為依據法令從事公務之人員之庚○○（另經
    判處有期徒刑2年確定），為庚○○提領其友人陳文書寄存
    於關棧之水果、西藥等物品，將該貨品帶往中正航空站地下
    室南、北兩側交與庚○○，由庚○○將該貨物藏匿在台北關
    稅局查緝課車號ＬＪ─3429號公務車，載運出中正機場管制
    區。庚○○再於83年12月6日在台北市○○○路○段58號5樓
    住處，將5千元酬金交付辛○○收受。
六、柯錦德（另經判處有期徒刑1年4月確定）為民航局中正航空
    站總務組技工，職司航空科學館公務車及中正航空站副主任
    之駕駛，為依據法令從事公務之人員，明知壬○○向其借用
    公務車，係用以裝載他人之應稅而未完稅且未經查驗之物品
    ，私運出管制區，因思及該工作乃壬○○所介紹，竟基於圖
    利之概括犯意，自83年1、2月間起至83年12月間止，利用其
    職務之機會，陸續將其所經管駕駛之航空科學館所用之ＡＪ
    ─1721號公務車及其可自由使用之編號401號藍色公務車借
    與壬○○，前後約五次，使壬○○得以利用借自柯錦德之上
    開公務車之前開時間內以前揭方式將未查驗之應稅物品裝載
    運出管制區。壬○○於83年10月間，獲知將調往中正航空站
    航空科學館服務，無法駕駛公務車進出管制區，為圖與辛○○繼續以前述方式載運未查驗之行李出管制區牟利，乃在台
    北市○○路某彩色影印店，將原所配戴之中正航空站4號證
    （編號24086號）予以彩色影印而偽造。同年11月1日因調職
    繳回原配4號證後，即擅自配戴該偽造之4號證加以行使，並
    駕駛航空科學館公務車進入中正機場管制區，以配合辛○○
    以前述方式載運未查驗之行李出管制區，足以生損害中正航
    空站對於人員進出管制區之管理。辛○○、壬○○二人前後
    為己○○、丙○○、邱春煥等三人以前述方式載運未查驗之
    行李出管制區，共獲取約66萬元之不法利益〔丙○○部分二
    被告所得為30萬元（即6,000元乘以五十次），己○○部分
    二被告所得亦為30萬元（10,000元乘以三十次），邱春煥部
    分為6萬元（20,000元乘以三次）〕。
七、嗣於84年元月8日下午6時許，丙○○在台北市○○○路美麗
    華飯店附近，將領取之物品之存關條及1萬8千元酬金交付與
    辛○○，辛○○即於翌（9）日下午4時許，於關棧提領邱春
    煥所寄存內裝如附表一所示含象牙、犀牛雕刻品及天王麝香
    止痛膏、洋酒等物品之二袋行李，同日下午6時許在中正機
    場地下室管制區北側將行李交給壬○○，同日下午6時20分
    許，壬○○駕駛上開無牌照供公用運輸之公務車，將行李載
    運出管制區，轉往中正機場過境旅館前交與辛○○，辛○○
    將該二袋行李搬至其所駕駛之ＥＲ─2408號自用小客車之後
    行李廂中，並欲交付6千元之酬金與壬○○時，為法務部調
    查局桃園縣調查站調查員當場查獲。並扣得辛○○所收受之
    賄賂1萬8千元、如附表一所示之非法進口之瀕臨絕種保育類
    野生動物大象及犀牛之牙、角製品、天王麝香止痛膏、洋酒
    等及壬○○所有上開偽造之4號證，並在中正機場出境停車
    場查獲等待接應行李之丙○○。同日晚間9時許，在台北市
    ○○○路3段75巷9號2樓丙○○住處，扣得其所有以上開方
    式闖關入境如附表二所示之未經核准進口之藥品及瀕臨絕種
    保育類野生動物大象象牙雕刻品及其他藥品。復於同年月10
    日中午12時45分許，在台北市○○○路○段311巷63號13樓己○○住處，扣得其所有以上開方式闖關入境如附表四所示之
    物，另於同年月10日下午2時許及17日，循線在台中縣豐原
    市○○路215巷31號邱春煥住處，扣得其所有亦以上開方式
    闖關入境如附表三所示之物。
八、案經法務部調查局桃園縣調查站報請台灣桃園地方法院檢察
    署檢察官偵查起訴。
    理  由
一、被告以外之人於審判外之言詞或書面陳述，除法律有規定者
    外，不得作為證據，刑事訴訟法第159條第1項定有明文。惟
    被告以外之人於偵查中向檢察官所為之陳述，除顯有不可信
    之情況者外，得為證據。被告以外之人於審判中有滯留國外
    或所在不明而無法傳喚或傳喚不到者，其於檢察事務官、司
    法警察官或司法警察調查中所為之陳述，經證明具有可信之
    特別情況，且為證明犯罪事實之存否所必要者，得為證據。
    刑事訴訟法第159條之1第2項、第159條之3第3款亦有明文。
    另刑事訴訟法施行法第7條之3也規定：中華民國92年1月14
    日修正通過之刑事訴訟法施行前，已繫屬於各級法院之案件
    ，其以後之訴訟程序，應依修正刑事訴訟法終結之。但修正
    刑事訴訟法施行前已依法定程序進行之訴訟程序，其效力不
    受影響。本件同案被告即證人丙○○逃匿經通緝，所在不明
    而無法傳喚及傳喚不到庭，同案被告即證人邱春煥、證人戊○○、甲○○、柯錦德等人，被告均不聲請傳喚或捨棄傳喚
    ，放棄傳詰問之權利，而依修正前之刑事訴訟法已依法定程
    序訊問，而本院參酌其等於司法警察及檢察官訊問所為之陳
    述，均為自由意志所為，並無瑕疪，且無不可信之情況，自
    可採為證據，合先敘明。
二、訊據被告壬○○、辛○○坦承部分犯行，惟均辯稱次數、金
    額沒有那麼多，沒有牌照已報廢之車子，不能算是公務車；
    被告壬○○另稱影印4號證是便於進出，與私運貨品出管制
    區並無關係云云。
三、然查：
（一）上揭犯罪事實，業據被告辛○○、壬○○於法務部調查局
      桃園縣調查站訊問及檢察官偵訊時供承不諱（辛○○部分
      見第422號偵卷第24頁反面、第25頁、第26頁、第34頁反
      面、第35頁、第43頁至第45頁、第128頁，第965號偵卷第
      4頁。壬○○部分見第422號偵卷第14頁、第15頁、第16頁
      第30頁、第85頁）。核與證人丙○○、邱春煥、己○○於
      法務部調查局桃園縣調查站訊問及檢察官訊問時所供之情
      節相符（見第422號偵卷第18頁至第21頁、第33頁，第540
      號偵卷第2頁反面、第7頁、第11頁、第64頁、第65頁）。
（二）證人己○○走私入境之車機，將之出售與設於桃園市之強
      頻通訊有限公司之戊○○、於中壢市經營無線電器材買賣
      之乙○○、設於中壢市之嘉成企業社負責人甲○○及設於
      中壢市之信通科技通信器材行之負責人丁○○等人，為上
      開之人分別於法務部調查局桃園縣調查站訊問及檢察官訊
      問時證述屬實。證人戊○○證稱「我曾陸續向己○○承購
      過」、「由於己○○自83年初批售給我之無線電器材均無
      完稅證明，我因好奇而詢問過他，據曾某親口表示，渠係
      自中正機場之特殊管道進貨，惟詳細過程渠未提及」、「
      我平均每月約向己○○購進五至十部手機與車機，價款約
      有10餘萬元，．．．總計約向曾某批購進五、六十部左右
      之手機或車機，總價款約7、80萬元左右」（見540號偵查
      卷第44頁反面、第45頁、第46頁）、「是他們自己私帶進
      來賣我的，．．．沒有許可證，沒有發票或收據」（見同
      上偵查卷第60頁正反面）。證人乙○○證稱「我於83年9
      月經同行介紹認識己○○，開始向他購買手持機及車機，
      ．．．每個月大約一至二次，每次最多五台，最少二台。
      ．．．自83年9月起迄今，大約向己○○總共進50萬元左
      右之手持機及車機」、「渠品牌是日本貨且無完稅證明，
      應非循合法管道進口，至於渠如何引進該等無線電器材，
      我則不了解」（見同上偵查卷第48頁、第48頁反面）、「
      是己○○拿來賣我的，知道他是單幫客，自國外帶進來的
      ，．．．沒有許可證，沒有發票收據」（見同上偵查卷第
      56頁反面、第57頁）。於本院審理時雖證述時間久遠，不
      記得當時情狀，但對提示調查站及檢察官筆錄，閱覽後陳
      述當時所述正確（見本院95年11月28日審判筆錄）。證人
      甲○○證稱「本店查扣之未稅無線電器材，是己○○在83
      年11月及12月初二次舖貨，由本人以現金購得的，．．．
      至於己○○走私上開貨品之管道我並不清楚」（見同上偵
      查卷第50頁反面、第51頁）、「扣案證物是我的，共二十
      三台，均向己○○買來尚未售出，知道己○○是單幫客，
      自國外自行帶進來的，．．．沒有許可證，均無發票收據
      」（見同上偵查卷第57頁反面、第58頁）。證人丁○○證
      稱「我與己○○交易．．．對其器材的管道、來源均不清
      楚，但從渠販售與我的無線電器材皆沒有開立發票，且單
      價要比市價便宜數百元來看，渠進貨管道應非循正常管道
      進口」（見同上偵查卷第54頁正反面）、「扣押物均是我
      的，．．．均向己○○買的，是他自己自國外帶入的，均
      未申報，至於曾某有無向海關勾結，我不知道，均無許可
      證及發票收據」（見同上偵查卷第58頁反面、第59頁）。
      證人庚○○亦稱有自國外帶入貨品，透過辛○○將水果、
      藥品帶進（見965號偵查卷第19頁）。於本院審理時雖證
      述時間久遠，不記得當時情狀，但對提示調查站及檢察官
      筆錄，閱覽後陳述當時所述正確（見本院95年11月28日審
      判筆錄）。
（三）證人即法務部調查局調查員戴季平於原審證稱：84年1月9
      日下午，在中正機場過境旅館前，以現行犯逮捕壬○○及
      辛○○，再依辛○○之供述，在出境停車場查獲丙○○，
      扣案的物品為向檢察官簽發搜索票後在丙○○住處查獲。
      此案為經過密報，歷經約4個月蒐證，於84年1月9日見時
      機成熟，前往查獲。當時壬○○駕駛航空站之藍色公務車
      （即上開無牌車），旅客存放在機場關棧之二個手提行李
      及兩袋煙酒在過境旅館前交付辛○○等情明確（見原審卷
      第一宗第149頁反面、第150頁）。
（四）證人柯錦德於法務部調查局桃園縣調查站訊問時即自承「
      渠（指壬○○）在74年間，介紹我至中正機場過境旅館擔
      任司機，並為我的保證人，．．．確實有將我任職航科館
      員工時可自由使用藍色公務車，及我駕駛的前述ＡＪ─17
      21號公務車借給壬○○使用約四、五次。壬○○向我借用
      前述公務車前，皆會以電話或當面告訴我，渠係和中正機
      場海關裡面的員工，以該公務車從關棧帶東西出來，有時
      候我會勸他不要做了，會出事，但他認為不會有人知道，
      不聽我勸。壬○○向我借用前述公務車使用後，皆會送我
      一些三五牌香煙、『齊瓦士』洋酒或是新台幣1千元加油
      費」（見965號偵查卷第8頁、第9頁）。於檢察官偵查中
      亦坦稱「他再向我借車，我問他何用，他先說載行李，我
      問他哪有那麼多行李，他才說要載一些私貨出去，至於何
      私貨，他未告訴我，第一次借車後，他給我一條煙及酒乙
      瓶，因我的工作是他介紹的，他也是我的保證人，第三次
      我就勸他不要做，但他仍不聽，．．．我知是人家自國外
      帶回的，拿多少我不知道，只知他一定有拿錢」（見同上
      偵查卷第18頁至第19頁）。被告壬○○復供稱「83年11月
      1日我調至航空科學館任職，該館有一部公務車，係由航
      空站總務組車輛調度室技工柯錦德管理，．．．需用航科
      館公務車私運物品出管制區，則皆是向柯錦德借用。我前
      述向柯錦德借用航空科學館公務車前，皆會向柯錦德說明
      是為私運機場關棧物品出關交給他人，因為駕駛公務車出
      入管制區，航空警察不會檢查車輛。．．．借用航空科學
      館公務車私運關棧物品出關之確實時間因日久已不記得，
      大概至少有四、五次以上。我每次向柯某借車後，都會送
      一些『齊瓦士』酒、三五香煙或1千元之類」（見422號偵
      查卷第84頁反面至第85頁反面）等情。被告壬○○雖曾稱
      是有時候吃飯、打球，沒有車子才向柯錦德借車，自無可
      採。又關於借用之時間，證人柯錦德雖於檢察官偵查時曾
      稱為82年1、2月間起，但觀諸被告壬○○、辛○○本件之
      行為時間為自82年7、8月間起，當不可能於此前即借用公
      務車以為犯行，是其記憶所稱之82年1、2月間（見84年度
      偵字第965號卷第17頁），應係記憶有所誤差。且證人柯
      錦德於本院更二審訊以借車之確實時間時，陳明壬○○未
      調至航空科學館之前，有需借車是83年10月調職該科學館
      前半年左右，向伊借車等語（見本院上更(二)字卷第1154號
      卷第149頁），則對照其等所供，應認係83年1、2月間始
      為合理。又被告壬○○於調查中稱「每次代價不同，大約
      是2千至1萬餘元不等」（見422號偵查卷第15頁反面），
      於檢察官偵查亦稱「自82年7、8月左右開始，由辛○○負
      責找貨主，並由他向貨主收取賄款，．．．。我把貨交給
      他，他每次給我2千至1萬多元不等，要看貨的性質而定．
      ．．。前後約五、六十次」（見422號偵查卷第30頁正反
      面），被告辛○○亦稱「酬勞金額則視貨物輕、重及件數
      來決定，．．．至少合作過十次以上，貨品均係無線電通
      信器材，每台酬勞亦為1百元，最多一次約有2萬餘元」、
      「我找壬○○合作私運貨物出管制區，約有一年以上時間
      ，每次採三、七分帳方式」（見同上偵查卷第25頁至第26
      頁反面）、「車機每台5百元，手機每台1百元，另袖珍型
      的則每台30元，至於台數均是己○○自己說的。大約三、
      四十次，我拿到的賄款共約80至1百萬之間，我再分予壬○○，每次約三成左右」（見同上偵查卷第43頁反面至第
      44頁）。證人己○○亦稱「係以件計酬，手提機每台新台
      幣1百元，車用機每台5百元，每次約有一五○台至二百台
      左右，付與辛○○之酬勞亦自1萬餘元至2萬元不等」（見
      540號偵查卷第2頁反面），已見被告等依裝運物品以收受
      報酬，並有分帳情事。且依收受的酬勞以論，若非載運出
      管制區之貨品有相當價值而有利可圖，何以不循正當途徑
      入關，而憑白支付酬金卻僅為通關方便？再被告壬○○曾
      稱辛○○積欠其5萬元，以每次數百元清償，其二人金錢
      往來，與載運漏稅物品無關，被查獲的1萬8千元為會錢云
      云。但如何分帳之事，業經其前供明，而其如何被查獲情
      節，復據證人戴季平證述綦詳，該1萬8千元自無從諉係完
      全不相干之會錢。又依前所述各情，其二人間往來收受金
      錢何僅數百元至5萬元而已，且被告壬○○所稱之上情，
      與被告辛○○所稱之每次報酬約4千至1萬元亦相迥異，足
      徵被告壬○○及辛○○所述未收取如此多報酬，且無三七
      分帳之事云云均不足採，其等確有收受相當之報酬。
（五）被告壬○○於檢察官偵查中自承其如此裝運之行為前後約
      有五、六十次（見422號偵查卷第30頁反面），被告辛○○亦於檢察官偵查中供承共約做了五、六十次，計索取約
      5、60萬元左右（見422號偵查卷第35頁），二人所供互核
      相符。復參以證人己○○供稱其與辛○○合作約有三十次
      以上（見540號偵查卷第3頁反面）；證人丙○○亦稱82年
      7、8月間起，平均每個月二至三次的頻率，委由辛○○協
      助私運進口（見422號偵查卷第20頁、第32頁反面）。證
      人邱春煥稱83年6、8、10月共三次，委由丙○○裝載回臺
      灣（見540號偵查卷第80頁）等情，足見其等以此方式裝
      運進入之次數頻繁。又經查詢邱春煥之入出境資料，其於
      83年5月9日出境香港至同年5月11日入境、同年8月16日出
      境香港至同年8月18日入境、同年10月12日出境至同年10
      月14日入境，則於所供83年6月、8月、10月經陳翰榮委由
      丙○○裝載入境前，均有出境在外之事實，於各該時採買
      而後委諸運載，益足佐證其上供述非任意誣指。因被告等
      收受賄款次數眾多，每次金額各若干，已無從記憶調查，
      乃以最有利於被告之方式認定其次數及金額如事實欄六及
      附表之記載。
（六）本院向交通部民用航空局中正國際航空站函查丙○○等人
      寄關棧行李情形，經以89年5月18日正站政（89）字第000
      7425號函覆稱「二、有關貴院詢旨揭事項，按民用航空局
      行李寄存倉儲作業要點，受理入境旅客行李存關作業程序
      ，為倉庫服務人員檢視存關物件數後，於入境旅客申報單
      上加蓋方印填具數量、重量、存關收據號碼及承辦人姓名
      。三、查該倉庫使用之存關收據為一式三聯，服務人員於
      完成受理寄存程序後，第一聯繫於行李上方，另二聯則交
      與旅客，俟渠出境時，交由所搭乘之航空公司報到櫃檯，
      辦理托運或手提服務，存關物品提領作業，採核對為同聯
      收據號碼時即可交付該行李。四、綜上，本機場行李寄存
      倉庫入境旅客行李寄存作業時，除於該旅客所提示之『中
      華民國入境旅客申報單』加蓋存關記錄戳章外，並未製作
      可供查核個人存關或提供紀錄之案卷資料。五、前述『中
      華民國入境旅客申報單』，旅客須於通過海關行李檢查台
      時交予財政部台北關稅局留存」，並無寄存貨物存條留底
      以供本案參酌。再經查詢丙○○及陳翰榮之入出境資料，
      丙○○自82年8月入境至84年1月4日再入境間，有三十二
      次之出入境紀錄，陳翰榮於72年5月17日出境後，依入出
      境管理局資料處理中心資料，未再有出入境紀錄，己○○
      僅有83年6、7月間一筆出入境資料。雖上述電腦出入境資
      料所示次數未及於其等供述之入境託運次數，惟據丙○○
      供稱其透過辛○○帶入之貨物，部分是由陳翰榮自行交付
      ，貨主為何人其並不清楚，其純係代工服務性質等語（見
      422號偵查卷第20頁反面）。又己○○尚透由自稱「方玉
      成」、「陳素卿」等單幫客攜帶入境，則真正入境的名義
      人非僅丙○○、己○○、陳翰榮及邱春煥等人，況其四人
      除真實姓名外，亦有可能持其他護照入境，例如財政部台
      北關稅局前以該局「旅客入出境記錄查詢」檔查無丙○○
      入出境記錄，有該局86年4月25日北普稽字86102319號函
      足參（見5874號偵查卷第51頁）。且前以丙○○名義查詢
      入出境資料亦未得結果，有內政部警政署入出境管理局88
      年3月30日（88）境信昌字第20466號函在卷可稽，而改以
      其馬來西亞籍護照號碼（中文姓名為邵天富）始查得其入
      出境情形，是尚難以其等入出境電腦資料，即遽為否定供
      述的真實性。附表一物品為調查局當場查獲，附表二至四
      所示物品係分別在被告丙○○、己○○、邱春煥住處查獲
      ，而其等確有委由被告壬○○、辛○○等帶入之事實，委
      託帶入之次數復相當頻繁，且衡情丙○○等人找尋此等非
      法管道並非容易，且為免事跡敗露，亦無使用多數管道之
      必要，再其若有多數非法途徑可為使用，何以聯繫多人關
      係均使用此同一途徑，而被告等又無從指出何者非屬其等
      裝運進入者，自堪認為附表一至四所示物品均為其等裝運
      進入。被告另稱依中正航空站對旅客手提行李之體積及重
      量限制，衡量一般旅客用手提方式攜帶車機上機，每次最
      多二台，附表四所列四百五十一台，以己○○、「方玉成
      」、「陳素卿」等三人之入境，必達七十八次方足以全部
      入境完畢，原判決認定四百五十一台均為己○○進口，委
      由辛○○協助逕行出口，顯無可能，並請求調取「方玉成
      」、「陳素卿」之入境資料以校對即明云云。然按上列「
      方玉成」、「陳素卿」二人，係香港人，其姓名係依音譯
      而來，已據證人己○○陳明在卷（見第540號偵卷第1頁反
      面），真實姓名及住所不明，自無從為調查。又以真實姓
      名入境之人，非僅丙○○、己○○、陳翰榮及邱春煥四人
      而已，已如前述，且該四人亦有可能採其他護照入境，則
      其管道非一，自不能單憑入境紀錄，來確定次數，被告泛
      指四百五十一台非己○○等人攜進，為移轉焦點之詞。
（七）被告壬○○於法務部調查局桃園縣調查站調查時已坦承「
      此中正站4號證是我所使用，但係偽造的，該證可持自由
      出入中正機場管制區，但我於83年11月1日調至航空科學
      館任職後，即要繳回原證，無法自由出入管制區，故我於
      83年10月間以影印原證方式偽造之，俾便私運物品出管制
      區」等情無訛（見422號偵查卷第16頁反面、第17頁）。
      參以被告壬○○最後於84年元月8日下午6時20分許仍駕駛
      上開無照藍色公務車載運貨品，而於其將該二袋行李載運
      出管制區，轉往中正機場過境旅館前交與被告辛○○，被
      告辛○○甫將該二袋行李搬至其所駕駛之ＥＲ─2408號自
      用小客車之後行李廂中，並欲交付6千元之酬金與被告壬○○時為法務部調查局桃園縣調查站調查員當場查獲等情
      ，可知被告壬○○確係為了於調職後仍得自由進出管制區
      ，而加以影印偽造，非僅為上班方便而已。
（八）被告壬○○於調查初始即供稱「不知道該物品內容，因貨
      主皆找辛○○接洽，但蕭某曾告訴我說該筆物品不外乎煙
      、酒、化妝品及隨身聽、呼叫器、大哥大等通訊產品或香
      菇等南北雜貨。．．．蕭某皆在與我於過境旅館會合取回
      物品後，即付給我代價」（見422號偵查卷第15頁反面）
      。被告辛○○亦供稱「酬勞金額則視貨物輕、重及件數來
      決定」、「貨品均係無線電通信器材，每台酬勞亦為1百
      元，最多一次約有2萬餘元」、「車機每台5百元，手機每
      台1百元，另袖珍型的則每台30元，至於台數均是己○○
      自己說的」等情（見第422號偵卷第26頁反面、第43頁反
      面）。證人柯錦德稱壬○○向其借車時，雖有說要載私貨
      ，但何種私貨並未經告知等語（見965號偵查卷第18頁）
      。參以證人丙○○稱東西要領出來才知道是什麼（見原審
      卷第二宗第88頁），84年1月6日辛○○給其的貨品，除其
      個人要的麝香膏之外，有部分物品已被陳翰榮先行取走，
      內容為何，並不清楚等語（見422號偵查卷第22頁）。證
      人己○○亦稱「係以件計酬，手提機每台新台幣1百元，
      車用機每台5百元，每次約有一五○台至二百台左右，付
      與辛○○之酬勞亦自1萬餘元至2萬元不等」（見540號偵
      查卷第2頁反面）等語。足證被告壬○○、辛○○關於己○○帶入者為車機等物品應有所知，惟對於丙○○及透過
      丙○○之陳翰榮、邱春煥及其他不詳姓名者究竟帶入何物
      品，並未經丙○○告知；且其中部分貨主是誰及所帶物品
      為何，丙○○亦不知道，尚待取貨後「依外地傳真給我的
      資料，分別以貨運及快遞交寄予指定之受貨人」（見422
      號偵查卷第20頁），則受託於丙○○之被告壬○○、辛○○等人尤不可能於裝運時即知悉貨品之內容。且貨物在未
      取出之前，為免被發覺係非法輸入的管制物品，均以密封
      包裝，被告壬○○、辛○○於裝運及提領時，亦無從由行
      李外觀查知內容；被告二人對於上開物品未經正當程序提
      領出管制區，係漏稅物品固有認識，但關於其內容物除於
      漏稅外，更涉何不法情事，當難以查知。衡情係用職務之
      便，裝運漏稅物品以得利，尚難認被告二人知悉裝運的貨
      品含禁藥及瀕臨絕種保育類野生動物製品等，尚難以裝運
      的貨品另有何非法情形均令負相關罪責，仍以其等主觀上
      認識的範圍為限。此外，復查無其他證據顯示其等於行為
      時即已知悉裝運的貨品含禁藥及瀕臨絕種保育類野生動物
      製品等，甚或與丙○○等人有何運送此類物品之犯意聯絡
      。至被告壬○○雖於偵查中曾稱「由辛○○負責找貨主，
      並由他向貨主收取賄款，．．．我把貨交給他，他每次給
      我2千至1萬多元不等，要看貨的性質而定，如象牙、藥物
      之類的錢較多。前後約五、六十次」（見422號偵查卷第3
      0頁至第30頁反面），並無證據佐證其行為時便知情，而
      上開供述應係陳述對於事發後如何收取酬勞的情形，未得
      據為認定被告等知情而犯的惟一憑據。再證人邱春煥私運
      入境之所有如附表一編號一至二十號及證人丙○○所有如
      附表二編號八至十四號所示之物，經送請法務部調查局檢
      驗結果，其中附表一編號二十號所示之物，為非洲犀牛之
      角製品，其餘物品則均具有史垂格線，為大象象牙之特徵
      ，均屬保育類野生動物產製品，有法務部調查局前揭檢驗
      通知書二紙可憑（見422號偵查卷第118頁至第123頁）。
      又大象及犀牛係屬依行政院農業委員會依78年6月23日公
      布之野生動物保育法第4條、第43條及同法施行細則第28
      條、第29條規定，於79年8月31日以79農林字第9030373Ａ
      號指定公告「增訂保育類野生動物及其產製品名錄」中列
      為瀕臨絕種保育類野生動物；復於83年10月29日依修正公
      布之野生動物保育法第4條第2項規定，於84年12月23日以
      84農林字第4030817Ａ號指定公告「保育類野生動物名錄
      」中亦列為瀕臨絕種保育類野生動物，有該會88年4月20
      日（88）農林字第88113648號函在卷可稽，以上物品自屬
      瀕臨保育類野生動物製品。又證人邱春煥私運入境如附表
      一編號二十一所示及丙○○私運入境如附表二所示之藥品
      ，經本院前審向行政院衛生署函查，其中附表一編號二十
      一及附表二編號一至六號之「天王麝香止痛膏」、「雲南
      白藥」、「虎標永安堂八卦丹」、「８５１超級營養液」
      、「Ｉｍａｄｉｕｍ」、「Ｐｖｅｐｕｌｓｉｄ」等六種
      藥品未經行政院衛生署核准擅自輸入，應以禁藥論處。編
      號七之「Ｐａｎａｄｏｌ」行政院衛生署未曾核發輸入藥
      品許可證，僅核發國產製造藥品許可證，有行政院衛生署
      中醫藥委員會函88年2月19日衛中會藥字第88000766號函
      附於在卷可參。而藥事法第22條所規定之禁藥指「一、經
      中央衛生主管機關明令公告禁止製造、調劑、輸入、販賣
      或陳列之毒害藥品。二、未經核准擅自輸入之藥品」，則
      上述編號七之ＰＡＮＡＤＯＬ自亦為禁藥。另附表表二編
      號十五至十七號之「Ｓｔｕｇｅｒｏｎ」、「Ｖｉａｒｔ
      ｉｌ─ｓ」、「Ｌｅｄｅｒｌｅｍｉｎｏｃｉｎ」等三種
      藥品行政院衛生署雖核發藥品許可證有案，但涉案檢體欠
      缺標籤、仿單或外盒包裝，無法判定是否為合法輸入之藥
      品，如其品名、成分含量，國外製造廠等與原核發輸入藥
      品許可證不符，擅自輸入或製造者，仍應就其來源認屬藥
      事法第22條第2款或同法第20條第1款之禁藥或偽藥論處，
      亦有行政院衛生署中醫藥委員會函足憑。而本件扣案藥品
      是否屬未經許可擅自輸入？因被告等均否認知悉裝載進入
      的為何種物品，本院因此向保管單位調取以資檢視各該標
      籤、仿單或外盒包裝，但經保管上述藥品之財政部台北關
      稅局函覆稱上列證物均於86年7月15日依規定列冊銷燬，
      有財政部台北關稅局89年4月24日北普法字第89102450號
      函附於本院前審卷可稽，則此部分藥品尚難遽認為禁藥。
      又庚○○依其供述亦有帶入藥品，但此部分藥品並無證據
      證明為禁藥，自難就此部分遽認係禁藥。以上雖無關於被
      告壬○○、辛○○罪責之認定，但有關丙○○等人輸入物
      品屬性之認定，本院據以論載於事實及附表一至四，以資
      為完整之論述。
（九）本件並有被告辛○○自書之自白書一紙（見422號偵查卷
      第82頁）、相片三十四幀（見同上卷第100頁至第116頁）
      、法務部調查局檢驗通知書二紙（見同上卷第118頁、第
      122頁）、財政部台北關稅局北普緝字密第84200064號函
      、民用航空局行李寄存倉庫工作人員職掌配置及人力檢討
      表、中正國際機場各類工作證、車輛通行證規劃表、交通
      部民用航空局中正國際航空站正站政（）字第1800號函
      一份及交通部民用航空局福促（）字第473號函一份等
      在卷可稽。復有被告壬○○偽造之中正機場航空站4號證
      （編號24086號）一枚、被告丙○○交付與被告辛○○之1
      萬8千元酬金及丙○○、邱春煥、己○○私運入境之如附
      表一、二、三、四所示之物扣案可資佐證。
（十）被告辛○○於更審前稱其在調查站之自白係被逼、被用刑
      云云。然查被告辛○○於檢察官偵查時稱調查筆錄實在，
      並承認各該犯行（見84年度偵字第422號卷第34頁、第35
      頁、第130頁背面），於原審亦稱自白書所寫內容實在，
      上揭於檢察官偵查時所述之筆錄實在（見84年度訴字第46
      1號卷一第72頁背面、卷二第64頁、第149頁）。在此之前
      被告辛○○並無何於調查站非自由意思陳述之陳明，且其
      於檢察官偵查及原審亦承認其犯行及為調查筆錄實在之陳
      述，其又無何積極之事證足資證明其有何非自由意思之陳
      述，空言稱其有被用刑，自無可採。
（十一）貪污治罪條例第4條第1項第4款所規定，依據法令從事公
      務之人員以公用運輸工具裝運違禁物品或漏稅物品之罪，
      其所謂公用運輸工具，凡供機關、部隊等公務單位所使用
      之運輸工具，均應包括在內，並不因其係有照、無照而受
      影響，上開車輛形式上雖因使用年限屆至予以報廢，但實
      質上仍供中正航空站各單位間聯繫傳遞使用於機場區域內
      ，有交通部民航局中正國際航空站91年6月17日、95年8月
      3日、95年9月27日正站總字第09200199040號、第0950012
      777號、第0950016238號函在卷可查。被告壬○○與辛○○勾串，由壬○○使用無照公務車及壬○○向柯錦德借來
      使用之ＡＪ─1721號公務車均屬中正航空站之公務車，被
      告二人私擅為丙○○、己○○、邱春煥等人裝運漏稅物品
      ，自屬係以公用運輸工具裝運漏稅物品。至證人己○○於
      本院證稱不認本案被告，忘記何人將私貨帶出云云，然與
      其於法務部調查局桃園縣調查站及檢察官所述不符，亦與
      被告上開在偵查中自白犯罪事實不符。且本院提示其於調
      查站及檢察官筆錄，承認當時所述正確（見本院95年11月
      17日審判筆錄），是其於本院所述，可能因時間久遠遺忘
      所致，尚不足為被告等有利之認定。
（十二）綜上所述，被告二人所辯，無非為事後翻異卸責之詞，不
      足採信，本件事證明確，被告二人之犯行均堪認定，應予
      依法論科。
四、按為國家安全及財政經濟目的，凡由國外進口輸入之貨品，
    應先經海關機關檢驗與限制，故進口未經檢驗放行之物品，
    仍受國家公權力管理。凡規避檢查、偷漏關稅或逃避管制，
    未經向海關申報而運輸貨物進入國境，謂之私運貨物進口，
    而私運貨物進口之查緝，由財政部所屬各地海關依海關緝私
    條例之規定為之，海關因緝私必要，得對於進口貨物、保稅
    貨物、行李、存放貨物之倉庫實施檢查。又海關緝私，遇有
    必要時得請其他有關機關協助之，海關緝私條例第1條、第3
    條前段、第9條及第16條第1項分別定有明文。此等皆屬海關
    執行之公務，而存放進口行李、貨物之關棧，應經海關核准
    設立，發給執照，其性質係為保稅倉庫，主要業務係存放進
    口之貨件，貨主得向海關申請存入，業者須向海關繳納保證
    金，不得自行停業，為查稽保稅貨物，海關亦得派員稽查，
    貨物之進出應在海關規定之辦公時間內為之，所用辦理保稅
    事項人員應向海關報備（見財政部所頒之「保稅倉庫設立及
    管理辦法」第2條、第3條第2項第3款、第4、9、13、14、15
    、17條）。故關棧之櫃台員，負責接受旅客行李（物品）之
    寄存與提取之申請及行李（物品）之查驗等作業，已據交通
    部民用航空局福促（84）字第473號函覆附寄職掌表在卷（
    見原審第一宗第106頁、第110頁）。被告辛○○受僱中正機
    場福利促進委員會所屬保稅倉庫為櫃臺員，於僱用契約上首
    揭載明「民用航空站福利促進委員會為中正機場行李寄存倉
    庫工作需要，僱用辛○○負責過境旅客行李保管與運送」等
    語（見本院上訴卷第一宗第158頁），則辛○○所從事於關
    棧貨件之存提與保管，並配合海關檢驗擔任關棧之櫃台員，
    即係受公務機關委託承辦公務之人員甚明，被告辛○○於本
    院亦坦稱渠保管行李是中正機場委託做的等語（見本院上更
    (一)卷第111頁）。被告壬○○為中正航空站之航務組航務員
    ，職司桃園中正國際機場管制區內飛機之放行、飛機停放位
    置之排定及機場管制區內工作人員之汽車駕照路考等業務，
    為依據法令從事公務之人員。81年7月17日修正公布之貪污
    治罪條例第4條第1項第4款、第5款之以公用運輸工具裝運漏
    稅物品、收受賄賂罪，其法定刑為無期徒刑或10年以上有期
    徒刑，得併科新臺幣3百萬元以下罰金。而該條例於85年10
    月23日復經修正公布施行，第4條第1項第4款、第5款之以公
    用運輸工具裝運漏稅物品、收受賄賂罪，其法定刑提高為無
    期徒刑或10年以上有期徒刑，得併科新臺幣1億元以下罰金
    。經比較新舊法結果，以行為時之舊法較有利於被告，依現
    行刑法第2條第1項前段規定，應適用行為時法。又貪污治罪
    條例第2條規範之對象，原規定依據法令從事公務之人員，
    犯本條例之罪者，依本條例處斷；其受公務機關委託承辦公
    務之人，犯本條例之罪者，亦同。於95年5月30日修正公布
    之第2條改為公務員犯本條例之罪者，依本條例處斷。而刑
    法第10條第2項關於公務員之定義，94年2月2日修正公布，9
    5年7月1日施行之新法定義為「稱公務員者，謂下列人員：
    一、依法令服務於國家、地方自治團體所屬機關而具有法定
    職務權限，以及其他依法令從事於公共事務，而具有法定職
    務權限者。二、受國家、地方自治團體所屬機關依法委託，
    從事與委託機關權限有關之公共事務者。」被告二人身份仍
    合於新法之規範，壬○○為依法令服務於國家所屬機關而具
    有法定職務權限；辛○○受國家所屬機關依法委託，從事與
    委託機關權限有關之公共事務。行為後之法律並非有利於行
    為人，依刑法第2條第1項前段，亦應適用行為時法。且法律
    不得割裂適用，應依被告行為時之貪污治罪條例論科。被告
    壬○○與辛○○勾串，壬○○使用公務車，私擅為丙○○、
    己○○、邱春煥等人裝運漏稅物品，核被告二人所為，係犯
    修正前行為時之貪污治罪條例第2條前段、第4條第1項第4款
    依據法令從事公務之人員，以公用運輸工具裝運漏稅物品罪
    ，被告辛○○對存棧之貨品，未經查驗及完稅即擅自將寄存
    之行李提領出關棧，逃漏關稅與管制，核其所為，係修正前
    行為時之犯貪污治罪條例第2條後段、第4條第1項第5款之受
    公務機關委託承辦公務之人，對於違背職務之行為收受賄賂
    罪。被告壬○○為中正航空站之航務組航務員，職司桃園中
    正國際機場管制區內飛機之放行、飛機停放位置之排定及機
    場管制區內工作人員之汽車駕照路考等業務，又庚○○僅係
    中正航空站機場巡邏員，無涉及關務工作，已據其到庭供明
    ，雖均為依據法令從事公務之人員，壬○○以航務組所有之
    無牌照公務車裝運應稅物品，亦非屬其職務範圍之行為，然
    壬○○、庚○○二人分別與受公務機關委託處理公務之辛○○共同犯罪如上述，依法應依本條例處斷，即亦係共犯修正
    前行為時之同條例第4條第1項第5款之對於違背職務之行為
    收受賄賂罪。被告辛○○所犯前揭二罪有方法與結果之牽連
    關係，應從一重之依據法令從事公務之人員，以公用運輸工
    具裝運漏稅物品處斷。又被告壬○○偽造中正航空站4號證
    並持以行使，另犯刑法第216條之行使同法第212條之偽造特
    種文書罪，所犯三罪有方法與結果之牽連關係，應從一重之
    依據法令從事公務之人員，以公用運輸工具裝運漏稅物品罪
    處斷。公訴意旨雖就被告二人所犯貪污治罪條例第4條第1項
    第4款依據法令從事公務之人員，以公用運輸工具裝運漏稅
    物品部分，未引用該條款，惟犯罪事實已敘載，且與已起訴
    之部分有方法與結果牽連關係，本院自得併予審理。又公訴
    意旨認被告壬○○所犯之刑法第216條之行使同法第212條之
    偽造特種文書罪部分認應與另其他部分為數罪併罰。惟被告
    壬○○所犯之偽造特種文書部分係為達到其進入管制區以私
    擅為丙○○、己○○、邱春煥等人裝運漏稅物品等，為具有
    方法結果牽連之裁判上一罪之關係，並非數罪併罰。被告壬○○與辛○○就以公用運輸工具裝運漏稅物品部分有犯意之
    聯絡及行為之分擔，為共同正犯；被告辛○○就所犯違背職
    務收賄罪部分，與壬○○及庚○○，分別基於犯意之聯絡及
    行為分擔，分屬共同正犯。被告辛○○、壬○○多次犯行，
    犯意概括，時間接續，方法相同，且犯同一罪名之罪，均屬
    連續犯，各以一罪論。至丙○○、邱春煥、己○○、陳翰榮
    等人透過辛○○之關係，利用壬○○所駕駛之公務車私運應
    稅物品進口，雖係以壬○○所駕駛之公務車裝載運出管制區
    ，惟其等與壬○○互不相識或謀議，均係透過辛○○而為之
    而已，且復不知壬○○係以公務車裝運應稅物品，故尚難認
    其等與壬○○有犯意聯絡，亦難認係同犯違背職務收受賄賂
    罪之共同正犯。又同案被告庚○○係參與辛○○非法將未檢
    驗之貨品擅提出關之犯行，並由自己接貨開車離開管制區，
    未使用壬○○之公務車輛，則與壬○○無共犯之關係。被告
    壬○○、辛○○在偵查中均自白犯行，爰依行為時貪污治罪
    條例第8條後段規定減輕其刑。94年2月2日修正公布，95年7
    月1日施行之刑法，雖將連續犯、牽連犯之規定廢止，然行
    為時連續犯、牽連犯以一罪論或從一重處斷，較修正後數罪
    併罰，有利於被告，依刑法第2條第1項前段，應適用行為時
    法。
五、原審對被告壬○○、辛○○為有罪科刑之判決，固非無見。
    惟查(一)貪污治罪條例於85年10月23日、95年5月30日多次修
    正公布施行，原判決未及比較新舊法而為適用，尚有未洽。
    (二)關於收受款項部分，被告辛○○與被告壬○○共同犯罪收
    受未扣案金額為66萬元。另被告辛○○向庚○○收賄5千元
    ，另於獲案時查扣1萬8千元，是其應沒收追繳的款項除上述
    66萬元外，尚應加5千元及1萬8千元，壬○○部分為66萬加1
    萬8千元，均如附表五所示，原判決認定被告辛○○所得51
    萬8千元，被告壬○○所得50萬元均應沒收，其金額計算，
    亦有未當。(三)被告壬○○、辛○○就違反野生動物保育法部
    分，公訴人於此部分並未起訴，且此部分被告二人並不知情
    ，不成立犯罪，原判決認成立犯罪，也有未合。(四)原審漏未
    審認被告等以公用運輸工具裝載漏稅物品，成立貪污治罪條
    例第4條第1項第4款之罪，均有未合，而無可維持。公訴人
    上訴意旨認被告二人應成立貪污治罪條例第4條第1項第4款
    之以公用運輸工具裝載漏稅物品罪，尚非無理由，被告二人
    上訴意旨仍執陳詞否認犯罪，指摘原判決不當及量刑過重，
    雖無可取。惟原判決既有可議，自應由本院就被告二人之部
    分予以撤銷改判。爰審酌被告二人之素行、犯罪之手段、所
    生損害及犯後態度等一切情狀，分別量處如主文第2、3項所
    示之刑，併依行為時貪污治罪條例第16條規定，分別宣告褫
    奪公權如主文所示。被告辛○○因共同犯罪所得財物67萬8
    千元及5千元，被告壬○○因共同犯罪所得財物67萬8千元，
    均應依行為時貪污治罪條例第9條第1項、第2項之規定予以
    追繳並沒收，如全部或一部無法追繳時，以其財產抵償之，
    其各連帶沒收及追繳方式，詳如附表之記載。扣案偽造之中
    正航空站4號證（編號24086號），為被告壬○○所有，業經
    其供明在卷，供犯罪所用之物，併依刑法第38條第1項第2款
    之規定宣告沒收。
六、據上論斷，應依刑事訴訟法第369條第1項前段、第364條、
    第299條第1項前段，修正前行為時貪污治罪條例第2條、第4
    條第1項第4款、第5款、第8條後段、第9條、第16條，刑法
    第2條第1項前段、第11條前段、第216條、第212條、第28條
    、第55條（行為時法）、第56條（行為時法）、第37條第2
    項、第38條第1項第2款，罰金罰鍰提高標準條例第1條前段
    ，判決如主文。
本案經檢察官吳國南到庭執行職務。
中    華    民    國    95    年    12    月    12    日
                  臺灣高等法院刑事第十六庭
                              審判長法  官  葉騰瑞
                                    法  官  黃俊明
                                    法  官  趙功恆
以上正本證明與原本無異。
如不服本判決，應於收受送達後十日內向本院提出上訴書狀，其
未敘述上訴之理由者並得於提起上訴後十日內向本院補提理由書
（均須按他造當事人之人數附繕本）。
                                    書記官  孫佩琳
中    華    民    國    95    年    12    月    12    日
附錄本案論罪科刑法條全文：
修正前行為時貪污治罪條例第4條第1項第4款、第5款
有左列行為之一者，處無期徒刑或十年以上有期徒刑，得併科新
臺幣三百萬元以下罰金：
四、以公用運輸工具裝運違禁物品或漏稅物品者。
五、對於違背職務之行為，要求期約或收受賄賂或其他不正利益
    者。
刑法第212條
偽造、變造護照、旅券、免許證、特許證及關於品行、能力服務
或其他相類之證書、介紹書，足以生損害於公眾或他人者，處一
年以下有期徒刑、拘役或三百元以下罰金。
刑法第216條
行使第二百十條至第二百十五條之文書者，依偽造、變造文書或
登載不實事項或使登載不實事項之規定處斷。
附表一：
┌───┬──────────────────────┬────────┐
│編  號│        證        物        名        稱    │     備    註   │
├───┼──────────────────────┼────────┤
│一    │觀音菩薩簽筒乙個暨佛珠乙袋                  │（象牙雕刻品）  │
├───┼──────────────────────┼────────┤
│二    │怪人爬革帽八個                              │（象牙雕刻品）  │
├───┼──────────────────────┼────────┤
│三    │雲遊普渡觀音菩薩花瓶乙對（二個）            │（象牙雕刻品）  │
├───┼──────────────────────┼────────┤
│四    │福祿壽翁像各乙尊（共三尊）                  │（象牙雕刻品）  │
├───┼──────────────────────┼────────┤
│五    │扇子乙把                                    │（象牙雕刻品）  │
├───┼──────────────────────┼────────┤
│六    │財神佛像二尊                                │（象牙雕刻品）  │
├───┼──────────────────────┼────────┤
│七    │春宮交配玩偶六個暨玩童二十個                │（象牙雕刻品）  │
├───┼──────────────────────┼────────┤
│八    │蘿蔔乙個                                    │（象牙雕刻品）  │
├───┼──────────────────────┼────────┤
│九    │孫悟空像一尊                                │（象牙雕刻品）  │
├───┼──────────────────────┼────────┤
│十    │孫悟空像暨財神像各乙尊（二尊）              │（象牙雕刻品）  │
├───┼──────────────────────┼────────┤
│十一  │關公、關平、周倉像各乙尊（共三尊）          │（象牙雕刻品）  │
├───┼──────────────────────┼────────┤
│十二  │天官賜福像乙尊                              │（象牙雕刻品）  │
├───┼──────────────────────┼────────┤
│十三  │文曲星像乙尊                                │（象牙雕刻品）  │
├───┼──────────────────────┼────────┤
│十四  │南極仙翁像乙尊（含仙鶴）                    │（象牙雕刻品）  │
├───┼──────────────────────┼────────┤
│十五  │南極仙翁暨土地公土地婆像各乙尊（共二尊）    │（象牙雕刻品）  │
├───┼──────────────────────┼────────┤
│十六  │南極仙翁像乙尊                              │（象牙雕刻品）  │
├───┼──────────────────────┼────────┤
│十七  │如來佛像乙尊                                │（象牙雕刻品）  │
├───┼──────────────────────┼────────┤
│十八  │燭台二個                                    │（象牙雕刻品）  │
├───┼──────────────────────┼────────┤
│十九  │煙斗廿支                                    │（象牙雕刻品）  │
├───┼──────────────────────┼────────┤
│廿    │觀音菩薩像三尊                              │（犀牛角雕刻品）│
├───┼──────────────────────┼────────┤
│廿一  │天主麝香止痛膏一００二包                    │（禁藥）        │
├───┼──────────────────────┼────────┤
│廿二  │洋酒六瓶（REHY HARTIN V.S.O.P)              │                │
├───┼──────────────────────┼────────┤
│廿三  │洋酒乙瓶（REHY HARTIN X.0）                 │                │
├───┼──────────────────────┼────────┤
│廿四  │裝運走私貨品旅行袋二個                      │                │
└───┴──────────────────────┴────────┘
附表二：
┌───┬──────────────┬─────────┬──────┐
│編  號│    證    物    名    稱    │    數      量    │  備    註  │
├───┼──────────────┼─────────┼──────┤
│一    │天王麝香止痛膏              │四二三包          │禁藥        │
├───┼──────────────┼─────────┼──────┤
│二    │八五一超級營養液            │四罐              │禁藥        │
├───┼──────────────┼─────────┼──────┤
│三    │雲南白藥                    │十盒（每盒十罐）  │禁藥        │
├───┼──────────────┼─────────┼──────┤
│四    │IMADIUM藥物                 │二十盒(每盒十罐)  │禁藥        │
├───┼──────────────┼─────────┼──────┤
│五    │虎標永安堂八卦丹            │一二七盒          │禁藥        │
├───┼──────────────┼─────────┼──────┤
│六    │PVEPULSID                   │一九八(每盒三００ │ 禁藥       │
│      │                            │粒）              │            │
├───┼──────────────┼─────────┼──────┤
│七    │PANADOL班納杜藥品           │二八盒（每盒一五０│禁藥（未曾核│
│      │                            │粒）              │發輸入藥品許│
│      │                            │                  │可證，僅核發│
│      │                            │                  │國產製造藥品│
│      │                            │                  │許可證）    │
├───┼──────────────┼─────────┼──────┤
│八    │十四吋象牙雕刻觀音像        │一個              │象牙雕刻製品│
├───┼──────────────┼─────────┼──────┤
│九    │十四吋象牙雕刻媽祖像        │一個              │象牙雕刻製品│
├───┼──────────────┼─────────┼──────┤
│十    │十八吋象牙雕刻漁夫像        │一對（二個）      │象牙雕刻製品│
├───┼──────────────┼─────────┼──────┤
│十一  │十八羅漢圖象牙煙管          │一個              │象牙雕刻製品│
├───┼──────────────┼─────────┼──────┤
│十二  │中國山水象牙雕刻            │一個              │象牙雕刻製品│
├───┼──────────────┼─────────┼──────┤
│十三  │穆桂英象牙雕刻一個暨配件七個│                  │象牙雕刻製品│
│      │（高約二台尺）              │                  │            │
├───┼──────────────┼─────────┼──────┤
│十四  │十八羅漢圖象牙雕品          │一個              │象牙雕刻製品│
├───┼──────────────┼─────────┼──────┤
│十五  │STUGERON藥品                │二二八盒          │            │
├───┼──────────────┼─────────┼──────┤
│十六  │VIARTRIL-S                  │六盒(每盒五００粒)│            │
├───┼──────────────┼─────────┼──────┤
│十七  │LEDERLE MINOCIN             │五十二盒          │            │
└───┴──────────────┴─────────┴──────┘
附表三：
┌────┬─────────┬──────┬──────┬──────┐
│編  號  │  品          名  │  數    量  │所  有  人  │  備    註  │
├────┼─────────┼──────┼──────┼──────┤
│一      │二吋葫蘆          │四個        │邱春煥      │            │
├────┼─────────┼──────┼──────┼──────┤
│二      │三吋煙嘴          │二個        │邱春煥      │            │
├────┼─────────┼──────┼──────┼──────┤
│三      │羅漢牌            │一個        │邱春煥      │            │
├────┼─────────┼──────┼──────┼──────┤
│四      │仿古玉            │一六一件    │邱春煥      │            │
├────┼─────────┼──────┼──────┼──────┤
│五      │茶壺              │十四支      │邱春煥      │            │
├────┼─────────┼──────┼──────┼──────┤
│六      │魚骨雕刻品        │十件        │邱春煥      │            │
├────┼─────────┼──────┼──────┼──────┤
│七      │牛角製品          │六支        │邱春煥      │            │
├────┼─────────┼──────┼──────┼──────┤
│八      │琥珀水晶佛珠      │各一件      │邱春煥      │            │
└────┴─────────┴──────┴──────┴──────┘
附表四：
┌───┬─────────────────┬──────┬──────┐
│編  號│      證    物    名    稱        │    數  量  │  備  註    │
├───┼─────────────────┼──────┼──────┤
│一    │車機（KENWOOD TM-441A）           │一台        │            │
├───┼─────────────────┼──────┼──────┤
│二    │手機(KENWOOD TH-79A)              │四台        │            │
├───┼─────────────────┼──────┼──────┤
│三    │手機(STANDARD 450)                │三具        │            │
├───┼─────────────────┼──────┼──────┤
│四    │手機(STANDARD C150)               │四具        │            │
├───┼─────────────────┼──────┼──────┤
│五    │手機(STANDARD C116)               │二十二具    │            │
├───┼─────────────────┼──────┼──────┤
│六    │手機(STANDARD C520)               │二十四個    │            │
├───┼─────────────────┼──────┼──────┤
│七    │手機(STANDARD C401)               │五十七個    │            │
├───┼─────────────────┼──────┼──────┤
│八    │手機(YUPITERU VT-890）            │五具        │            │
├───┼─────────────────┼──────┼──────┤
│九    │天線（大）                        │二十三支    │            │
├───┼─────────────────┼──────┼──────┤
│十    │天線（小）                        │五十六支    │            │
├───┼─────────────────┼──────┼──────┤
│十一  │電池盒                            │二十四個    │            │
├───┼─────────────────┼──────┼──────┤
│十二  │電源線                            │四十七條    │            │
├───┼─────────────────┼──────┼──────┤
│十三  │鐵架                              │六十二個    │            │
├───┼─────────────────┼──────┼──────┤
│十四  │車機(ICOM 275H)                   │一具        │            │
├───┼─────────────────┼──────┼──────┤
│十五  │車機(ICOM 275H)                   │一具        │            │
├───┼─────────────────┼──────┼──────┤
│十六  │車機(KENWOOD)                     │六十個      │            │
├───┼─────────────────┼──────┼──────┤
│十七  │車機(KENWOOD TM-441)              │十九台      │            │
├───┼─────────────────┼──────┼──────┤
│十八  │車機(KENWOOD TM-441)              │二十台      │            │
├───┼─────────────────┼──────┼──────┤
│十九  │車機(KENWOOD TM-251)              │三十二台    │            │
├───┼─────────────────┼──────┼──────┤
│二十  │車機(KENWOOD TM-441)              │四十七台    │            │
├───┼─────────────────┼──────┼──────┤
│二十一│車機(KENWOOD TM-241)              │十四台      │全套        │
├───┼─────────────────┼──────┼──────┤
│二十二│車機(KENWOOD TM-241)              │十四台      │全套        │
├───┼─────────────────┼──────┼──────┤
│二十三│車機(KENWOOD TM-241)              │十四台      │全套        │
├───┼─────────────────┼──────┼──────┤
│二十四│車機(KENWOOD TM-241)              │十二台      │全套        │
├───┼─────────────────┼──────┼──────┤
│二十五│車機(KENWOOD TM-241)              │十二台      │全套        │
├───┼─────────────────┼──────┼──────┤
│二十六│車機(KENWOOD TM-241)              │十二台      │全套        │
├───┼─────────────────┼──────┼──────┤
│二十七│車機(KENWOOD TM-241)              │十二台      │全套        │
├───┼─────────────────┼──────┼──────┤
│二十八│車機(KENWOOD TM-733)              │十台        │全套        │
├───┼─────────────────┼──────┼──────┤
│二十九│車機(KENWOOD TM-733)              │十台        │全套        │
├───┼─────────────────┼──────┼──────┤
│三十  │車機(KENWOOD TM-733)              │十二台      │全套        │
├───┼─────────────────┼──────┼──────┤
│三十一│車機(KENWOOD TM-733)              │十四台      │全套        │
├───┼─────────────────┼──────┼──────┤
│三十二│車機(KENWOOD TM-733)              │十四台      │全套        │
├───┼─────────────────┼──────┼──────┤
│三十三│車機(KENWOOD TM-733)              │十二台      │全套        │
├───┼─────────────────┼──────┼──────┤
│三十四│車機(KENWOOD TM-441)              │十二台      │全套        │
├───┼─────────────────┼──────┼──────┤
│三十五│車機(KENWOOD TM-441)              │十二台      │全套        │
├───┼─────────────────┼──────┼──────┤
│三十六│車機(KENWOOD TM-441)              │十二台      │全套        │
├───┼─────────────────┼──────┼──────┤
│三十七│車機(KENWOOD TM-441)              │十二台      │全套        │
├───┼─────────────────┼──────┼──────┤
│三十八│車機(KENWOOD TM-441)              │十二台      │全套        │
├───┼─────────────────┼──────┼──────┤
│三十九│車機(KENWOOD TM-441)              │十二台      │全套        │
├───┼─────────────────┼──────┼──────┤
│四十  │車機(KENWOOD TM-441)              │十二台      │全套        │
├───┼─────────────────┼──────┼──────┤
│四十一│車機(KENWOOD TM-441)              │十二台      │全套        │
├───┼─────────────────┼──────┼──────┤
│四十二│車機(KENWOOD TM-441)              │十四台      │全套        │
├───┼─────────────────┼──────┼──────┤
│四十三│車機(KENWOOD TM-441)              │十四台      │全套        │
├───┼─────────────────┼──────┼──────┤
│四十四│車機(KENWOOD TM-441)              │十四台      │全套        │
├───┼─────────────────┼──────┼──────┤
│四十五│車機(KENWOOD TM-441)              │十四台      │全套        │
├───┼─────────────────┼──────┼──────┤
│四十六│車機(KENWOOD TM-441)              │十四台      │全套        │
├───┼─────────────────┼──────┼──────┤
│四十七│車機(KENWOOD TM-441)              │十四台      │全套        │
├───┼─────────────────┼──────┼──────┤
│四十八│手提袋                            │八個        │            │
├───┼─────────────────┼──────┼──────┤
│四十九│車機(KENWOOD TM-441)              │十四台      │全套        │
└───┴─────────────────┴──────┴──────┘
 附表五：
┌─────┬───────────────┬─────────────┐
│姓    名  │財物（新台幣）                │備考                      │
├─────┼───────────────┼─────────────┤
│壬 ○ ○  │678,000元                     │1.已共同收受賄賂66萬元（未│
│          │                              │  扣案），另當場查獲最後一│
│          │                              │  次賄款18,000元扣案。    │
│          │                              │2.與辛○○共同所得財物，應│
│          │                              │  連帶追繳沒收。          │
├─────┼───────────────┼─────────────┤
│辛 ○ ○  │678,000元                     │1.已共同收受賄賂66萬元（未│
│          │                              │  扣案），另當場查獲最後一│
│          │                              │  次賄款18,000元扣案。    │
│          │                              │2.與壬○○共同所得財物，應│
│          │                              │  連帶追繳沒收。          │
│          ├───────────────┼─────────────┤
│          │5,000元                       │1.未扣案。                │
│          │                              │2.由庚○○所交付之賄款，與│
│          │                              │  壬○○無關，應單獨追繳沒│
│          │                              │  收。                    │
└─────┴───────────────┴─────────────┘


司法院資訊處製作；財團法人民間司法改革基金會備份。
